【裁判字號】    97,抗,1653
【裁判日期】    971211
【裁判案由】    假扣押
【裁判全文】
臺灣高等法院民事裁定                  97年度抗字第1653號
抗  告  人  仕欽科技企業股份有限公司
法定代理人  曾建誠
上列抗告人因與相對人甲○○間假扣押事件，對於中華民國97
年7月10日臺灣板橋地方法院97年度裁全字第4520號裁定提起抗
告，本院裁定如下：
    主  文
原裁定廢棄。
相對人在原法院之聲請駁回。
聲請及抗告訴訟費用各新臺幣壹仟元，均由相對人負擔。
    理  由
一、本件抗告人之法定代理人即董事長原為乙○○，已於民國 (
    下同)97 年6月25日辭職解任，有公司基本資料查詢明細可
    稽（見原法院卷6頁；本院卷9頁），茲據抗告人之董事曾建
    誠代表抗告人提起抗告，核與公司法第8條第1項之規定相符
    。合先敘明。
二、按請求假扣押之債權人就金錢請求或得易為金錢請求之請求
    ，欲保全強制執行聲請假扣押者，就其請求及假扣押之原因
    應釋明之，其釋明如有不足，而債權人陳明願供擔保或法院
    認為適當者，法院得定相當之擔保，命供擔保後為假扣押，
    民事訴訟法第526條第1項、第2項定有明文。是請求及假扣
    押之原因，債權人如未先為釋明，縱就債務人所應受之損害
    陳明願供法院所定之擔保者，亦不得命為假扣押 (最高法院
    94年度台抗字第156號裁定參照)。
三、本件相對人在原法院聲請意旨略以：抗告人在大陸地區投資
    之鑫曜科技五金有限公司（下稱鑫曜公司）積欠第三人華懋
    五金有限公司（下稱華懋公司）貨款美金20萬5,110.19元（
    下稱系爭債權），經華懋公司屢次向抗告人催討，均未獲清
    償，因華懋公司已將系爭債權暨一切從權利讓與伊，伊並已
    於97年7月8日以存證信函將上開債權轉讓之事實通知抗告人
    ，並請求清償債務，仍未獲置理，頃聞鑫曜公司發生財務危
    機，恐有日後不能強制執行或甚難執行之虞，為保全強制執
    行，爰提出抗告人公司基本資料暨公司簡介、對帳單、債權
    轉讓契約書、存證信函及照片以為釋明 (見原法院卷9至55
    頁)，並願供擔保，以補釋明之不足，請准假扣押云云。
四、惟查，相對人既自認其所受讓取得系爭債權之債務人係鑫曜
    公司，而抗告人僅係鑫曜公司之投資股東，則衡諸抗告人與
    鑫曜公司既分屬不同之法人人格，本於債權相對性原則，尚
    難認相對人亦對抗告人享有系爭債權。從而，相對人既未就
    其可得對抗告人主張系爭債權之請求原因予以釋明，依上開
    說明，其所為假扣押之聲請，即屬無據。從而，原裁定准許
    相對人供擔保後，得對抗告人之財產在美金20萬5,110.19元
    或新台幣623萬5,145元範圍內為假扣押，自有未洽，抗告意
    旨指摘原裁定不當，聲明廢棄，為有理由。
五、爰依民事訴訟法第492條、第95條、第78條，裁定如主文。
中    華    民    國    97    年    12    月    11    日
                    民事第六庭
                        審判長法  官  林鄉誠
                              法  官  楊豐卿
                              法  官  許紋華
正本係照原本作成。
本裁定除以適用法規顯有錯誤為理由，並經本院許可外，不得再
抗告。如提起再抗告，應於收受後10日內委任律師為訴訟代理人
向本院提出再抗告狀。並繳納再抗告費新台幣1000元。
中    華    民    國    97    年    12    月    11    日
                              書記官  潘大鵬


司法院資訊處製作；財團法人民間司法改革基金會備份。
